臺灣士林地方法院民事裁定
111年度亡字第33號
聲  請  人  潘紀晨  

上列聲請人聲請對失蹤人潘金杰為死亡宣告事件，本院裁定如下
：
    主  文
准對失蹤人潘金杰（男，民國00年0月00日生，身分證統一編號
：Z000000000號，失蹤前住○○市○○區○○○路0段0巷00號）為宣告
死亡之公示催告。
失蹤人潘金杰應於本公示催告最後揭示於法院公告處、資訊網路
及其他適當處所之翌日起六個月內，向本院陳報現尚生存，如不
陳報，本院將宣告其為死亡。
無論何人，凡知該失蹤人之生死者，均應於上開期間內，將其所
知之事實，陳報本院。
    理  由
一、按「按失蹤人失蹤滿七年後，法院得因利害關係人或檢察官
    之聲請，為死亡之宣告。失蹤人為八十歲以上者，得於失蹤
    滿三年後，為死亡之宣告。失蹤人為遭遇特別災難者，得於
    特別災難終了滿一年後，為死亡之宣告」，民法第8 條定有
    明文。又「法院准許宣告死亡之聲請者，應公示催告」，亦
    為家事事件法第156 條第1 項明定。
二、本件聲請意旨略以：失蹤人潘金杰為聲請人之父，出生於民
    國51年2月23日，失蹤人自97年1月15日與家人吵架離家後即
    音訊全無，失蹤人失蹤迄今已逾14年，為此聲請對失蹤人為
    死亡宣告等語。
三、經查，聲請人主張之上開事實，業據提出戶籍謄本、受理失
    蹤人口案件登記表為證。再經本院依職權查詢失蹤人之刑事
    前案、失蹤協尋報案、電信申請、治喪紀錄、入出境、勞保
    投保紀錄、遊民收容紀錄等後，均查無其仍生存、活動之情
    形，此有電信資料查詢、健保及勞保查詢投保資料、稅務電
    子閘門財產所得調件明細表、臺北市政府警察局士林分局11
    1年3月29日北市警士分防字第1113006311號函暨檢附之失蹤
    人口系統資料報表、內政部移民署111年3月30日移署資字第
    1110037787號函檢附之入出國日期紀錄、新北市政府殯葬管
    理處111年3月30日新北殯館字第1115233518號函、財政部臺
    北國稅局111年3月29日財北國稅士林綜所二字第1110902959
    號函、新北市政府社會局111年3月31日新北社助字第111058
    8412號函、臺灣銀行公教保險部111年4月1日公保承一字第1
    1150002611號函、臺北市殯葬管理處111年4月6日北市殯儀
    二字第1113003813號函、臺北市政府社會局111年4月8日北
    市社工字第1113054898號函等在卷可憑。綜上，堪認聲請人
    主張失蹤人自97年1月15日離家後音訊全無，失蹤至今等情
    為真，爰依前揭民法第8條第1項之規定，以失蹤人失蹤滿7
    年，對其為宣告死亡之公示催告。
四、末按「公示催告，應記載下列各款事項：失蹤人應於期間
    內陳報其生存，如不陳報，即應受死亡之宣告。凡知失蹤
    人之生死者，應於期間內將其所知陳報法院」，家事事件法
    第156條第1項及第2項定有明文。又宣告死亡之公示催告應
    公告之；公告應揭示於法院公告處、資訊網路及其他適當處
    所，法院認為必要時，並得命登載於公報或新聞紙，或用其
    他方法公告之；陳報期間，自揭示之日起，應有6個月以上
    ，但失蹤人滿百歲者，其陳報期間，得定為自揭示之日起2
    個月以上，亦有同法第156條第3項準用第130條第3項至第5 
    項規定可參。本件既經准許對失蹤人為宣告死亡之公示催告
    ，自應依上揭規定，將本公示催告揭示於法院公告處及資訊
    網路，並定陳報期間為6個月，併分別裁定如主文第2、3 項
    所示。
五、依家事事件法第156 條，裁定如主文。
中　　華　　民　　國　　111 　年　　6 　　月　　10　　日
                    家事庭法　官　高雅敏
以上正本係照原本作成。
如對本裁定抗告，須於裁定送達後10日內向本院提出抗告狀，並
應繳納抗告費新台幣1000元整。
中　　華　　民　　國　　111 　年　　6 　　月　　10　　日
                          書記官　王慧萍